【裁判字號】    95,上易,792
【裁判日期】    950518
【裁判案由】    毒品危害防制條例
【裁判全文】
臺灣高等法院刑事判決                 95年度上易字第792號
上  訴  人
即  被  告  甲○○
                    現另案於臺灣台北看守所
上列上訴人因毒品危害防制條例案件，不服臺灣板橋地方法院94
年度易字第1570號，中華民國95年1月18 日第一審判決（起訴案
號：臺灣板橋地方法院檢察署94年度毒偵字第5124號），提起上
訴，本院判決如下：
    主  文
上訴駁回。
    事  實
一、甲○○前因竊盜案，經臺灣高等法院以90年度上易字第1291
    號刑事判決判處有期徒刑6月確定，於92年3月25日入監執行
    ；復因違反毒品危害防制條例案件，經本院以89年訴字第20
    62號刑事判決判處有期徒刑10月確定，與前罪定應執行有期
    徒刑1年2月；又因違反毒品危害防制條例案件，經原審以91
    年度訴字第897號刑事判決判處有期徒刑1年確定，與前開案
    件接續執行後，於94年1月19 日因縮短刑期假釋出監，假釋
    期間付保護管束。嗣經原審於94年間撤銷假釋，再於94年 6
    月28 日入監執行殘刑，94年9月11日因徒刑執行完畢出監（
    於本案均不構成累犯）。另因施用毒品，經原審以87年度毒
    聲字第1565號裁定送觀察、勒戒後，認有繼續施用毒品傾向
    ，由原審以87年度毒聲字第2040號裁定令入戒治處所強制戒
    治一年，89年4月21 日執行完畢出所，由臺灣板橋地方法院
    檢察署檢察官於89年8月29日以89年度戒毒偵字第570號為不
    起訴處分確定在案。其復因施用毒品，經原審以89年度毒聲
    字第5857號裁定令入戒治處所強制戒治1年，90年8月27日停
    止戒治出所，同年10月4 日執行完畢；再因施用毒品案件，
    經原審以91年度毒聲字第1027號裁定令入戒治處所強制戒治
    ，92年2月25 日執行完畢出所。詎甲○○仍不知悔改，於前
    開強制戒治執行完畢釋放後5 年內，基於施用第二級毒品安
    非他命之概括犯意，自94年4月19日起至94年5月7 日上午某
    時許，連續在臺北縣鶯歌鎮○○路326巷2弄19號之住處，或
    臺北縣鶯歌鎮○○○路邊，以將安非他命置於鋁箔紙上加熱
    燒烤產生煙霧吸聞之方式，施用第二級毒品安非他命多次。
    嗣於94年5月7日下午2時30 分許，在桃園縣桃園市○○路○
    段與三鶯路前為警查獲，並扣得第二級毒品安非他命三小包
    （毛重共2.0公克、淨重共1.4公克）。
二、案經臺北縣政府警察局三峽分局報請臺灣板橋地方法院檢察
    署檢察官偵查起訴。
    理  由
一、上揭犯罪事實，業據被告甲○○於原審審理中坦承不諱，且
    被告於94年5月7日下午3時40 分許，經警採集其尿液送臺灣
    檢驗科技股份有限公司，以酵素免疫分析法（EIA ）及氣象
    層析質譜儀法（GC/MS ）檢驗結果，確呈安非他命類陽性反
    應，此有臺灣檢驗科技股份有限公司年94年5月19 日出具之
    濫用藥物尿液檢驗報告一紙在卷足憑。按甲基安非他命經口
    服投與後約70％於24小時內自尿中排出，約90％於96小時內
    自尿中排出，由於甲基安非他命成分之檢出與其投與方式、
    投與量、個人體質、採尿時間與檢測儀器之精密度等諸多因
    素有關，因此僅憑尿液中呈安非他命陽性反應，並無法確實
    推算吸食時間距採集時間之長短，惟依上述資料推斷，最長
    可能不會超過四日，業經行政院衛生署藥物食品檢驗局81年
    2月8日（八一）藥檢一字第001156號函示明確。被告上開所
    採尿液送驗結果既有安非他命類陽性反應，顯見被告在經警
    採尿前之96小時內某時，應有施用第二級毒品安非他命之事
    實無訛。另警方於94年5月7日下午2時30 分許所查扣被告持
    有之白色結晶體三包（毛重共2.0公克；淨重共1.4公克），
    經鑑定結果確含第二級毒品安非他命成分，此有臺北縣政府
    警察局三峽分局查獲涉嫌毒品危害防制條例毒品初步檢驗報
    告單、臺灣尖端先進生技醫藥股份有限公司製造之毒品快速
    篩檢試劑初步檢驗結果照片各一張附卷可稽，足認被告前揭
    施用第二級毒品安非他命之任意性自白與事實相符，應堪採
    信。又查，被告前因施用毒品，經原審以87年度毒聲字第15
    65號裁定送觀察、勒戒後，認有繼續施用毒品傾向，由原審
    以87年度毒聲字第2040號裁定令入戒治處所強制戒治一年，
    89年4月21 日執行完畢出所，由臺灣板橋地方法院檢察署檢
    察官於89年8月29日以89年度戒毒偵字第570號為不起訴處分
    確定在案。其復因施用毒品，經原審以89年度毒聲字第5857
    號裁定令入戒治處所強制戒治一年，90年8月27 日停止戒治
    出所，同年10月4 日執行完畢；再因施用毒品案件，經原審
    以91年度毒聲字第1027號裁定令入戒治處所強制戒治，92年
    2月25 日執行完畢出所等情，有臺灣高等法院被告前案紀錄
    表一紙在卷可參。從而，本件事證已臻明確，被告於強制戒
    治執行完畢釋放後五年內再犯施用毒品之犯行，堪以認定，
    應予依法論罪科刑。是被告於本院辯稱只有吸食一次云云，
    自不足採信。
二、按安非他命係毒品危害防制條例第2條第2項第2 款所稱之第
    二級毒品。核被告所為，係犯毒品危害防制條例第10條第 2
    項之施用第二級毒品安非他命罪。被告施用安非他命前後持
    有安非他命之低度行為，應為施用之高度行為所吸收，不另
    論罪。又被告先後多次施用安非他命之犯行，時間緊接、方
    法相同，所犯係構成要件相同之罪，顯係基於概括犯意反覆
    為之，為連續犯，應依刑法第56條之規定論以一罪，並加重
    其刑。被告前因竊盜案，經臺灣高等法院以90年度上易字第
    1291號刑事判決判處有期徒刑6月確定，於92年3月25日入監
    執行；復因違反毒品危害防制條例案件，經原審以89年訴字
    第2062號刑事判決判處有期徒刑10月確定，與前罪定應執行
    有期徒刑1年2月；又因違反毒品危害防制條例案件，經原審
    以91年度訴字第897號刑事判決判處有期徒刑1年確定，與前
    開案件接續執行後，於94年1月19 日因縮短刑期假釋出監，
    假釋期間付保護管束。嗣經原審於94年間撤銷假釋，於94年
    6月28日入監執行殘刑，94年9月11日因徒刑執行完畢出監等
    情，有臺灣高等法院被告前案紀錄表在卷可憑。被告本件犯
    罪時間為94年4月19日至同年5月7 日，均係在前開有期徒刑
    執行完畢前所為，於本案不構成累犯，公訴意旨認應構成累
    犯一節，容有誤會，附此敘明。原審適用毒品危害防制條例
    第10條第2項、第18條第1項前段，刑法第11條前段、第56條
    、第38條第1項第2款，爰審酌被告屢次施用安非他命，漠視
    法令之禁制，恣意濫用藥品，甚為可訾，兼衡其智識程度、
    犯罪動機、目的、施用期間長短及犯罪後坦承施用毒品犯行
    等一切情狀，量處有期徒刑拾月。並認扣案之第二級毒品安
    非他命三包（毛重共2.0公克；淨重共1.4公克），其中毒品
    部分，應依毒品危害防制條例第18條第1 項前段之規定，沒
    收銷燬之。另盛裝上開安非他命之包裝袋3 個，係被告所有
    供犯罪所用之物，業據被告供承在卷，爰依刑法第38條第 1
    項第2 款之規定宣告沒收。經核原審認事用法均無不合，量
    刑亦稱妥適，被告上訴否認部分犯罪並求為減輕，核無理由
    應予以駁回。
據上論斷，應依刑事訴訟法第368條，判決如主文。
本案經檢察官張秋雲庭執行職務。
中    華    民    國    95    年    5     月    18    日
                  刑事第十一庭審判長法  官 張連財
                                    法  官 林明俊
                                    法  官 楊照男
以上正本證明與原本無異。
不得上訴。
                                    書記官 陳秋雄
中    華    民    國    95    年    5     月    18    日
附錄：本案論罪科刑法條全文
毒品危害防制條例第10條
施用第一級毒品者，處6月以上5年以下有期徒刑。
施用第二級毒品者，處3年以下有期徒刑。


司法院資訊處製作；財團法人民間司法改革基金會備份。
